臺灣臺中地方法院交通事件裁定　　　　　　　　　　九十一年度交聲字第四七九號
　　原處分機關　交通部公路局台中區監理所豐原監理站
　　受處分人
　　即異議人　　甲○○
右列受處分人因違反道路交通管理處罰條例案件，對於交通部公路局台中區監理豐原
監理站所九十一年七月十五日所為之裁決（豐監稽違六三字第ＡＢＸ八九一五四九號
裁決書），聲明異議，本院裁定如左：
    主  文
異議駁回。
    理  由
一、按汽車駕駛人轉彎時，不依標誌、標線、號誌指示者，處新台幣六百元以上一千
    八百元以下罰鍰；汽車駕駛人有違反本條例之行為，經交通勤務警察或依法令執
    行交通稽查任務人員制止時，不聽制止或拒絕停車接受稽查而逃逸者，處新台幣
    三千元以上六千元以下罰鍰；駕駛人違反第四十八條、第六十條第一項規定者，
    除依原條款處罰鍰外，並各記違規點數一點，道路交通管理處罰條例第四十八條
    第二款、第六十條第一項及第六十三條第一項第一款分別定有明文。
二、本件聲明異議意旨略以：受處分人係台中縣居民對台北道路陌生，行經建國南路
    高架橋下與和平東路路口時，因忽略標誌，而不知有違規，且當時前方有機車騎
    士未戴安全帽，警員應係向該機車騎士招手，故不知亦無看到任何警員向異議人
    示意停車，而非不服稽查而逃逸，該違規處分認定事實錯誤，為此聲明異議云云
    。
三、查本件受處分人即異議人甲○○於九十一年五月五日十時四分許，駕駛ＧＨ─９
    ８８６號自小客車，行經台北市建國高架橋下左轉和平東路時，因違規左轉（南
    向西）違規，經台北市政府警察局大安分局員警劉恆攔舉不服稽查而逃逸，經該
    員警掣開北市警交大字第ＡＢＸ八九一五四九號舉發違反道路交通管理事件通知
    單逕行舉發，交通部公路局台中區監理所豐原監理站於九十一年七月十五日以豐
    監稽違六三字第ＡＢＸ八九一五四九號裁決書共裁處罰鍰新台幣三千六百元整，
    並記違規點數二點等情，業據證人劉恆到庭證述明確，且有舉發單、裁決書各一
    份附卷可按。異議人雖執上情為辯，然證人劉恆於本院庭訊時證稱異議人自建國
    南路左轉和平東路，當時建國南路是綠燈、和平東路是紅燈，而該路口有時段性
    不能左轉，故看見異議人左轉過路口時，即清楚示意異議人停車，適逢和平東路
    已轉為綠燈，異議人不停止便直接駛離了，且當時異議人車前並無如異議人所辯
    之機車違規情事；再者，縱依異議人所辯警察係示意違規之前車停車，則顯見異
    議人當時確見舉發之員警有示意停車之舉動，與異議人更辯稱未見警察示意攔車
    ，供詞矛盾，自無可採（見本院九十一年八月二十六日庭訊筆錄）。此外，異議
    人並無法提出任何可供調查之證據以實其說，本院經查亦無何證據足資證明舉發
    警員有捏造事實違法取締之情事，則警員本其維護交通秩序、安全職責所為之舉
    發，自應受到合法、正確之推定，異議人空言指摘原處分不當尚屬無據。原處分
    機關據以援引上開規定，裁處罰鍰新台幣三千六百元並記違規點數二點，並無不
    當。本件異議為無理由，應予駁回。
四、據上論斷，應依道路交通案件處理辦法第十九條，裁定如主文。
中      華      民      國    九十一   年     九       月       四      日
                                臺灣臺中地方法院交通法庭
                                      法  官   王  靜  秋
右正本證明與原本無異。
如不服本裁定，應於送達後五日內，向本院提出抗告狀。
                             書記官
中      華      民      國    九十一   年     九      月     四      日
